【裁判字號】    98,訴,2058
【裁判日期】    980817
【裁判案由】    毒品危害防制條例
【裁判全文】
臺灣臺中地方法院宣示判決筆錄          98年度訴字第2058號
公  訴  人  臺灣臺中地方法院檢察署檢察官
被      告  甲○○
                    國民
指定辯護人  本院公設辯護人陳秋靜
上列被告因違反毒品危害防制條例案件，經檢察官提起公訴（98
年度毒偵字第1610號），本院合議庭裁定由受命法官獨任進行認
罪協商程序後，於中華民國98年8月17日下午5時，在本院第16法
庭宣示判決，出席職員如下：
法官起立朗讀判決主文、犯罪事實要旨、處罰條文，及告以上訴
限制、期間並提出上訴狀之法院，且諭知記載其內容：
一、主  文：
    甲○○施用第一級毒品，累犯，處有期徒刑捌月；扣案之第
    一級毒品海洛因壹小包（驗餘淨重壹點玖壹柒肆公克）沒收
    銷燬之。又施用第二級毒品，累犯，處有期徒刑肆月。應執
    行有期徒刑拾月；扣案之第一級毒品海洛因壹小包（驗餘淨
    重壹點玖壹柒肆公克）沒收銷燬之。
二、犯罪事實要旨：
    甲○○(一)前於民國83年間，因違反麻醉藥品管理條例案件，
    經本院判處有期徒刑6 月確定；(二)又於84年間，因違反麻醉
    藥品管理條例案件，經臺灣南投地方法院判處有期徒刑8 月
    確定；(三)同年間，另因違反肅清煙毒條例案件，經本院判處
    有期徒刑3年6月確定，嗣依檢察官之聲請，就(一)、(二)、(三)部
    分，定應執行刑為有期徒刑3 年10月確定，入監執行後，於
    85年6月7日假釋出監；(四)惟於假釋期間之87年間，又因違反
    麻醉藥品管理條例案件，經臺灣高等法院臺中分院判處有期
    徒刑1 年確定；(五)於87年間，復因違反麻醉藥品管理條例案
    件，經臺灣高等法院臺中分院判處有期徒刑6 年確定；再依
    檢察官之聲請，就(四)、(五)部分，定應執行刑為有期徒刑6 年
    8 月確定，並與撤銷上開假釋後之殘刑接續執行，再於91年
    11月1 日縮短刑期假釋出監；然於94年間，又因施用毒品案
    件，應臺灣南投地方法院以94年度毒聲字第5 號裁定送觀察
    、勒戒後，認有繼續施用毒品之傾向，再經臺灣南投地方法
    院以94年度毒聲字第109 號裁定令入戒治處所施以強制戒治
    ，至95年4 月20日認已無戒治之必要，而執行完畢釋放，經
    臺灣南投地方法院檢察署檢察官以95年度戒毒偵字第46、47
    、48號為不起訴處分在案；(六)又於同年間，因竊盜案件，經
    臺灣高等法院臺中分院判處有期徒刑1 年確定，上開假釋再
    經撤銷，並依檢察官之聲請，適用中華民國96年罪犯減刑條
    例之規定，就(一)、(二)、(三)、(四)、(六)部分，分別減其宣告刑為
    有期徒刑3月、4月、1年9月、6月、6月，再與不應減刑之(五)
    部分宣告刑，定應執行刑為有期徒刑6年5月確定，甫於97年
    7 月25日縮刑期滿執行完畢。詎甲○○猶不知戒絕，明知海
    洛因、甲基安非他命已分別列為毒品危害防制條例第2條第2
    項第1、2款之第一級毒品、第二級毒品，竟於前案強制戒治
    執行完畢釋放後5 年內，於向友人（真實姓名詳卷）購得第
    一級毒品海洛因及第二級毒品甲基安非他命後，即基於施用
    第一級毒品海洛因及第二級毒品甲基安非他命之犯意，於98
    年4月8日上午10時許，在臺中市○區○○路81號（起訴書誤
    載為91號）A 棟14樓之15號居所內，以將第二級毒品甲基安
    非他命放置在玻璃球內，以火燒烤其底部，使生白煙吸入體
    內之方式，施用第二級毒品甲基安非他命1次；又於同日晚
    上8時許，以將第一級毒品海洛因加水稀釋後，再以注射針
    筒注射血管之方式，施用第一級毒品海洛因1次。嗣於同年
    月10日下午5時45分許，在臺中市○區○○路與復興路口，
    因形跡可疑為警攔檢盤查後，同意隨同員警返回臺中市警察
    局第三分局正義派出所接受尿液檢驗，惟因甲○○身上攜帶
    有第一級毒品海洛因1小包（驗餘淨重1.9174公克），恐為
    警發覺，遂趁如廁之際，將之吞食入內，然為警察覺，乃將
    之載往衛生署立臺中醫院就診後，甲○○表示拒絕接受治療
    ，經醫院觀察後認生命無虞始行離去。嗣甲○○自行返家後
    ，因吞嚥不適，而於翌（11）日上午10時57分許，自行至衛
    生署立臺中醫院就診，並向醫護人員告知吞食第一級毒品海
    洛因之事，該院遂自甲○○食道內，取出上開第一級毒品海
    洛因1小包，並通報員警前往查獲，而查悉上情。
三、處罰條文：
    毒品危害防制條例第10條第1項、第2項。
四、協商判決除有刑事訴訟法第455條之4第1項第1款於本訊問程
    序終結前，被告撤銷協商合意或檢察官撤回協商聲請者；第
    2款被告協商之意思非出於自由意志者；第4款被告所犯之罪
    非第455條之2第1項所定得以協商判決者；第6款被告有其他
    較重之裁判上一罪之犯罪事實者；第7 款法院認應諭知免刑
    或免訴、不受理者情形之一，及違反同條第2 項「法院應於
    協商合意範圍內為判決；法院為協商判決所科之刑，以宣告
    緩刑或2 年以下有期徒刑、拘役或罰金為限」之規定者外，
    不得上訴。
五、本件如有前述可得上訴情形，得自收受宣示判決筆錄送達之
    日起10日內，向本院提出上訴書狀（須附繕本），上訴於第
    二審法院。上訴書如未敘述理由，應於上訴期間屆滿後20日
    內補提理由書於本院。
中    華    民    國    98    年    8     月    17    日
                    刑事第十六庭  書記官  蔡秋明
                                  法  官  郭妙俐
以上正本證明與原本無異。
中    華    民    國    98    年    8     月    17    日
                                  書記官  蔡秋明
附錄本案論罪科刑法條全文：
毒品危害防制條例第10條：
施用第一級毒品者，處6月以上5年以下有期徒刑。
施用第二級毒品者，處3年以下有期徒刑。


司法院資訊處製作；財團法人民間司法改革基金會備份。
